臺灣新竹地方法院刑事判決　　　　　　　　　　　　　九十三年度訴緝字第三一號
　　公　訴　人　臺灣新竹地方法院檢察署檢察官
　　被　　　告　己○○
　　　　　　　　戊○○
　　　　　　　　丁○○
右列被告因偽造文書等案件，經檢察官提起公訴（七十九年度偵字第五五八九號、七
十九年度偵字第五八五六號、七十九年度偵字第五九七五號、七十九年度偵字第五九
八七號、七十九年度偵字第六三五○號），本院判決如左：
    主  文
本件免訴。
    理  由
一、公訴意旨略以：己○○、戊○○夫婦共同於新竹縣竹東鎮○○路○段一三三號經
    營東驊汽車有限公司，並僱用鄒女之胞兄丁○○為業務經理，渠等三人基於共同
    意圖為自己不法所有之概括犯意聯絡，自民國（下同）七十九年六月間起，連續
    對渠等往來之客戶及好友有計劃的以下列各種不同方式，或一人、或二人、或三
    人共同騙取鉅額財物，並將所有簽發之支票及付款日期以各種理由延至同年十月
    二十二日以後，隨即於十月二十一日攜款一起搭機潛逃國外匿居：
（一）林清義於七十九年七月十二日以現金向戊○○購車，戊○○竟將其車籍資料持
      向國穎企業股份有限公司（下稱國穎公司）辦理分期付款。同時偽刻其姻親曾
      蔭之印章後，連同林清義寄放之印章盜蓋於先前己○○向管光淼借用之支票背
      面，背書轉讓予國穎公司作為擔保，致使國穎公司誤信係林清義辦貸款而交付
      戊○○新臺幣（下同）伍拾萬元。
（二）丙○○於七十九年十月十一日向丁○○購買一部豐田牌自用小客車，丁○○明
      知該車係進口商委託代售，須付車款予進口商始能取得車籍資料辦理過戶。惟
      因彼時渠等已有計劃詐款潛逃，遂將新車先交予丙○○使用，以取信張某交付
      車款四十八萬元，同時將交付證件日期約定於渠等潛逃日之後之十月二十三日
      ，致使丙○○之新車因無來源證明而未能領取牌照使用。
（三）七十九年十月初，己○○、戊○○夫婦，向舊識乙○○詐稱某貿易商有十餘輛
      進口車，因無法繼續經營，願廉價出售，渠等有意承受，惟需大筆資金，致使
      本有金錢往來之乙○○誤信其詞，而借予五百六十五萬五千元。
（四）七十九年十月八日己○○夫婦另向好友甲○○佯稱急需資金購買十四輛進口車
      ，轉手後即可於十月二十二日付清，致使本亦有金錢往來之甲○○誤以為真，
      而熱心代向親友籌借，先後於十月八日至十七日間交付六百零七萬三千四百九
      十九元。
（五）己○○原代理銷售合欣貿易有限公司（下稱合欣公司）之進口車，七十九年十
      月間，己○○向合欣公司偽稱已代售四輛進口車，並簽發十月二十五日以後為
      發票日之支票交付合欣公司，致使合欣公司陷於錯誤，而將進口車之來源證明
      交付己○○。另丁○○、戊○○於七十九年九月二十日以代售合欣公司所有之
      進口車成交為由，欲索取來源證明，因合欣公司依往例只收七日內之支票，渠
      等為達詐財之不法目的，除給付部分現金外，並以換票方式，使合欣公司誤信
      其係一時資金有困難而同意延期換票，終為渠等得逞而收受一張發票日為十月
      二十八日面額九十六萬一千五百元之支票。前後共計騙取合欣公司之車款達四
      百四十五萬一千五百元。
（六）七十九年十月十九日己○○等三人，向巨颺有限公司（下稱巨颺公司）購買一
      輛價值一百五十六萬元之進口車，為取信巨颺公司以取得車籍資料。遂先給付
      一半現金，另七十八萬元則簽發七十九年十月二十五日之支票抵付，致使巨颺
      公司誤信渠等有支付能力而同意收受該支票。
（七）丁○○於七十九年十月十七日以二輛新車向國穎公司辦理汽車買賣分期貸款，
      貸得一百五十萬元，由己○○、戊○○夫婦任保證人，因渠等與國穎公司生意
      往來多時，致國穎公司不疑有詐，於對保後即將貸款先匯入渠等帳戶，迄十月
      二十二日欲辦理動產抵押時，始發現辦理貸款之車輛一輛已註銷領牌，另一輛
      則已轉售他人。
（八）七十九年六月間己○○夫婦，以欠缺資金為由向溫兆聲借款，溫兆聲不疑詐，
      遂提供其所有之汽車向國穎公司貸款五十萬元，以供渠等夫婦使用。
（九）庚○○於七十八年十二月間，以分期付款方式，向東驊公司購買一輛自用小客
      車，迄七十九年九月十四日，鍾某有意一次付清解除契約，遂交付戊○○十七
      萬五千元，請其代為繳清尾款，戊○○取得款項後，復與其夫己○○共謀意圖
      為自己不法之所有，擅將上開款項易持有為不法所有，予以侵占。
    因認被告己○○、戊○○、丁○○連續共犯有刑法第二百十條、第二百十六條、
    第二百十七及第三百三十九條第一項之罪嫌；被告己○○、戊○○另共犯有刑法
    第三百三十五條第一項之侵占罪嫌。
二、按案件時效已完成者，應諭知免訴之判決；第三百零二條之判決得不經言詞辯論
    為之，刑事訴訟法第三百零三條第二款、第三百零七條分別定有明文；次按追訴
    權之時效，如依法律之規定，偵查、起訴或審判之程序不能開始或繼續時，停止
    其進行；前項時效停止，自停止原因消滅之日起，與停止前已經過之期間，一併
    計算。停止原因繼續存在之期間，如達於第八十條第一項各款所定期間四分之一
    者，其停止原因視為消滅，刑法第八十三條亦有規定。
三、查本件公訴人認被告己○○、戊○○、丁○○連續共犯刑法第二百十條、第二百
    十六條、第二百十七及第三百三十九條第一項之罪嫌，所犯偽造印章及盜用印章
    為偽造文書之階段行為，應不另論罪，而偽造文書之低度行為又為高度之行使行
    為所吸收，應僅成立行使偽造私文書罪，並與詐欺罪依方法結果之牽連關係從一
    重之刑法第二百十六條行使偽造私文書罪處斷，而刑法第二百十六條行使偽造私
    文書罪之法定最重本刑為五年以下有期徒刑，依刑法第八十條第一項第二款之規
    定，其追訴權之時效期間為十年。被告己○○、戊○○另共犯刑法第三百三十五
    條第一項之侵占罪，其法定最重本刑為五年以下有期徒刑，依刑法第八十條第一
    項第二款之規定，其追訴權之時效期間亦為十年。
    而被告三人上開犯罪結束時間為七十九年十月十九日，扣除檢察官自七十九年十
    一月一日開始偵查（七十九年度偵字第五五八九號），迄本院於八十年十一月八
    日對己○○、戊○○、丁○○分別依新院成刑群緝字第二七四號、第二七三號、
    第二七二號通緝書發布通緝日之期間計一年零七日時效不進行，再加上因被告通
    緝而停止時效進行之期間二年六月（按即追訴權時效十年之四分之一），則本件
    被告三人所涉前開偽造文書等犯行，其追訴權時效應於九十三年四月二十六日業
    已完成，依首揭規定爰不經言詞辯論，逕為諭知免訴之判決。
四、據上論斷，應依刑事訴訟法第三百零二條第二款、第三百零七條，判決如主文。
中      華      民      國    九十三    年     十一     月    三十      日
                                  臺灣新竹地方法院刑事第五庭
                                      審判長法  官  陳健順
                                            法  官  楊惠芬
                                            法  官  李珮瑜
右正本證明與原本無異。
如不服本判決，應於判決送達後十日內向本院提出上訴狀( 應附繕本 )，上訴於臺灣
高等法院。
                                            書記官  張永榮
中      華      民      國    九十三    年     十一     月    三十      日
